【裁判字號】    99,交聲,2835
【裁判日期】    991111
【裁判案由】    聲明異議
【裁判全文】
臺灣高雄地方法院交通事件裁定        99年度交聲字第2835號
原處分機關  交通部公路總局高雄區監理所
異  議  人
即受處分人  鳳茂交通股份有限公司
法定代理人  甲○○
上列異議人即受處分人因違反道路交通管理處罰條例事件，對於
交通部公路總局高雄區監理所中華民國99年10月7 日所為之處分
（原處分：高監自裁字第裁80-NA0000000號），聲明異議，本院
裁定如下：
    主  文
異議駁回。
    理  由
一、異議意旨略以：異議人即受處分人鳳茂交通股份有限公司（
    下稱受處分人）所有之車牌號碼2669-VV 號租賃小客車，於
    民國99年7 月16日16時50分許，行經高雄縣鳳山市○○○○
    道下鳳南一路路段時，遭員警以駕駛人駕車行經有燈光號誌
    管制之交岔路口闖紅燈為由開單舉發，然依高雄縣政府警察
    局所提示之2 張照片，該路段限速為50公里，上開小客車並
    非跑車，於未超速，且於越線時，紅燈並未亮起之狀況下，
    並無可能於碾壓感應線後，瞬間再跨越路面規線，並於閃光
    燈第一閃前即行越線，又該2 張照片上所示之黃燈及紅燈時
    間，紅燈亮起時間雖有改變，但距黃燈亮起時間並未一同增
    加，顯見儀器有誤差之疑慮，為此依法聲明異議，請求撤銷
    原處分等語。
二、按汽車駕駛人，行經有燈光號誌管制之交岔路口闖紅燈者，
    處新臺幣（下同）1 千8 百元以上5 千4 百元以下罰鍰，並
    記違規點數3 點，道路交通管理處罰條例第53條第1 項、第
    63條第1 項第3 款分別定有明文；又汽車駕駛人之行為，經
    以科學儀器取得證據資料證明其行為違規，而當場不能或不
    宜攔截製單舉發者，得逕行舉發，同法第7 條之2 第1 項第
    7款亦著有明文。經查：
(一)受處分人所有之上開小客車，於上開時間行經高雄縣鳳山市
    ○○○○道下鳳南一路路段時，經高雄縣政府警察局鳳山分
    局警備隊以駕車行經有燈光號誌管制之交岔路口闖紅燈為由
    逕行舉發，原處分機關即交通部公路總局高雄區監理所因而
    裁處受處分人2 千7 百元罰鍰，並記違規點數3 點等情，此
    為受處分人所不爭執，並有高雄縣政府警察局高縣警交字第
    NA0000000 號舉發違反道路交通管理事件通知單、交通部公
    路總局高雄區監理所高監自裁字第裁80-NA0000000號違反道
    路交通管理事件裁決書各1 份在卷可稽，此部分事實堪予認
    定。
(二)受處分人雖以上開情詞置辯。惟查，設置於上開路口之固定
    式照相儀器，乃於該路口交通號誌亮紅燈後，車輛仍通過停
    止線時，始行啟動並拍照存證等情，已據高雄縣政府警察局
    鳳山分局99年9 月30日高縣鳳警交字第0990019624號函文說
    明甚詳，再依舉發機關函送本院之本件違規照片2 張及該違
    規照片上方各欄位數據所示，受處分人之上開小客車，係於
    99年7 月16日16時50分50秒時被拍到第1 張違規照片，當時
    紅燈亮起已1.62秒，而該照片內左方之交通號誌亦確實顯示
    紅燈狀態，此際該車已明顯超越停止線，且該車前輪位置已
    超出設置於該路口之行人穿越道前方，故受處分人辯稱該車
    於越線時，紅燈並未亮起云云，顯非事實；又該車於99年7
    月16日16時50分51秒時被拍到第2 張違規照片，當時紅燈亮
    起已2.12秒，此時該車位置已在該路口中央位置，較第1 張
    照片中所在位置已往前方行進些許距離，足見該車於紅燈亮
    起後仍有越過停止線，且持續前行並穿越該路口之情形，是
    本件受處分人上開小客車之駕駛人確有駕車行經有燈光號誌
    管制之交岔路口闖紅燈之違規行為，應堪認定。至受處分人
    另以上開2 張照片上方紅燈亮起時間雖有改變，但黃燈亮起
    時間並未一同增加，因而質疑設置於該路口之固定式照相儀
    器有誤差之可能性云云，然依本院審理違反道路交通管理處
    罰條例聲明異議案件之職務上所知悉事項，照片中所示黃燈
    時間4.96秒，係指該路口黃燈燈亮時間為4.96秒，亦即，自
    黃燈燈亮開始經過4.96秒後，紅燈即隨之亮起，而此4.96秒
    之期間乃係固定，並非隨紅燈亮起時間之經過而一同變動，
    受處分人上開質疑，顯有誤會。從而，本件受處分人空言否
    認其上開小客車於前揭時、地有闖越紅燈之違規行為，自無
    可採信。
三、綜上所述，受處分人上開小客車於上揭時、地有闖越紅燈之
    違規情事既可認定，故原舉發單位依照上述規定，對於受處
    分人掣單舉發，尚難認有何違誤之處，是原處分機關依道路
    交通管理處罰條例第53條第1 項、第63條第1 項第3 款規定
    以及違反道路交通管理事件統一裁罰基準表之相關內容，裁
    處受處分人罰鍰2 千7 百元，並記違規點數3 點，於法並無
    不合。故本件異議並無理由，應予駁回。
四、據上論斷，應依道路交通案件處理法第19條，裁定如主文。
中    華    民    國    99    年    11    月    11    日
                        交通法庭  法  官  陳芸珮
以上正本證明與原本無異。
如不服本裁定，應於收受送達後5 日內向本院提出抗告狀。
中    華    民    國    99    年    11    月    11    日
                                  書記官  蔡淑貞

司法院資訊處製作；財團法人民間司法改革基金會備份。
